es: Ropa y accesorios > Complementos > Accesorios para ropa de bebés y niños: Cinturones para bebés y niños; Guantes y manoplas para bebés y niños; Gorros para bebés y niños; Ropa de protección para bebés y niños
en: Apparel & Accessories > Clothing Accessories > Baby & Children's Clothing Accessories: Baby & Children's Belts; Baby & Children's Gloves & Mittens; Baby & Children's Hats; Baby & Children's Protective Wear
lt-LT: Apranga ir aksesuarai > Drabužių aksesuarai > Drabužių aksesuarai kūdikiams ir vaikams: Diržai kūdikiams ir vaikams; Pirštinės ir kumštinės pirštinės kūdikiams ir vaikams; Kepurės kūdikiams ir vaikams; Apsauginė apranga kūdikiams ir vaikams
da: Tøj og tilbehør > Tilbehør til tøj > Tilbehør til babyer og børn: Bælter til babyer og børn; Handsker og vanter til babyer og børn; Huer til babyer og børn; Beskyttelsestøj til babyer og børn
ru: Одежда, обувь и аксессуары > Аксессуары > Аксессуары для детей: Детские ремни; Детские перчатки и варежки; Детские шапки; Защитные аксессуары для детей
fi: Vaatteet ja asusteet > Vaatetuksen asusteet > Vauvojen ja lasten vaatetuksen asusteet: Vauvojen ja lasten vyöt; Vauvojen ja lasten sormikkaat ja hanskat; Vauvojen ja lasten hatut; Vauvojen ja lasten suojavaatteet
it: Abbigliamento e accessori > Accessori di abbigliamento > Accessori di abbigliamento per neonati e bambini: Cinture per neonati e bambini; Guanti e muffole per neonati e bambini; Cappelli per neonati e bambini; Abbigliamento protettivo per neonati e bambini
sv: Kläder och accessoarer > Klädaccessoarer > Accessoarer för baby och barn: Bälten för baby och barn; Vantar & handskar för baby och barn; Mössor för baby och barn; Skyddskläder för baby och barn
ja: ファッション・アクセサリー > ファッション小物 > ベビー＆キッズ用小物: ベビー＆キッズ用ベルト; ベビー＆キッズ用手袋; ベビー＆キッズ用帽子; ベビー＆子供用保護服
sl-SI: Oblačila in dodatki > Dodatki za oblačila > Dodatki za oblačila za dojenčke in otroke: Pasovi za dojenčke in otroke; Rokavice in palčniki za dojenčke in otroke; Kape za dojenčke in otroke; Zaščitna oblačila za dojenčke in otroke
cs: Oblečení a doplňky > Oděvní doplňky > Doplňky k oblečení pro děti a kojence: Pásky pro děti a kojence; Rukavice a palčáky pro děti a kojence; Pokrývky hlavy pro děti a kojence; Ochranný oděv pro miminka a děti
fr: Vêtements et accessoires > Accessoires d’habillement > Accessoires d’habillement pour bébés et enfants: Ceintures pour bébés et enfants; Gants et moufles pour bébés et enfants; Chapeaux pour bébés et enfants; Vêtements de protection pour bébés et enfants
ko: 의류/액세서리 > 의류 액세서리 > 유아 및 아동 의류 액세서리: 유아 및 아동 벨트; 유아 및 아동 장갑 및 벙어리장갑; 유아 및 아동 모자; 유아동 보호장구
hr-HR: Odjeća i modni dodaci > Dodaci za odjeću > Dodaci za odjeću za bebe i djecu: Remeni za bebe i djecu; Rukavice s prstima i rukavice bez prstiju za bebe i djecu; Šeširi za bebe i djecu; Zaštitna odjeća za bebe i djecu
vi: Quần áo & Phụ kiện > Phu kiện quần áo > Phụ kiện quần áo cho trẻ sơ sinh và trẻ em: Thắt lưng cho trẻ sơ sinh và trẻ em; Bao tay và găng tay cho trẻ sơ sinh và trẻ em; Mũ cho trẻ sơ sinh và trẻ em; Đồ bảo hộ cho trẻ sơ sinh và trẻ em
zh-CN: 服饰与配饰 > 服装配饰 > 婴儿及儿童服装配饰: 婴儿及儿童腰带; 婴儿及儿童手套/连指手套; 婴儿及儿童帽; 婴幼及儿童防护类服饰
nl: Kleding en accessoires > Kledingaccessoires > Baby- en kinderkleding accessoires: Baby- en kinderriemen; Baby- en kinderhandschoenen en wanten; Baby- en kindermutsen; Beschermende kleding voor baby's en kinderen
th: เสื้อผ้าและเครื่องประดับ > อุปกรณ์เสื้อผ้า > อุปกรณ์เสื้อผ้าสำหรับเด็กและทารก: เข็มขัดสำหรับเด็กและทารก; ถุงมือและถุงมือมิทเทนสำหรับเด็กและทารก; หมวกเด็กและทารก; ชุดป้องกันสำหรับเด็กและทารก
el: Ένδυση και αξεσουάρ > Αξεσουάρ ρούχων > Αξεσουάρ βρεφικού & παιδικού ρουχισμού: Βρεφικές & παιδικές ζώνες; Βρεφικά & παιδικά γάντια & γάντια χωρίς δάχτυλα; Βρεφικά & παιδικά καπέλα; Προστατευτική ενδυμασία για μωρά και παιδιά
pt-PT: Acessórios e vestuário > Acessórios de vestuário > Acessórios de vestuário para bebé e criança: Cintos para bebé e criança; Luvas e mitenes para bebé e criança; Chapéus para bebé e criança; Roupa de proteção para bebé e criança
bg-BG: Облекло и аксесоари > Аксесоари за дрехи > Аксесоари за бебета и деца: Колани за бебета и деца; Ръкавици за бебета и деца; Шапки за бебета и деца; Защитно облекло за бебета и деца
hu: Ruházat és kiegészítők > Ruházati kiegészítők > Baba- és gyermekruházati kiegészítők: Baba- és gyermekövek; Baba- és gyermekkesztyűk; Baba- és gyermeksapkák; Baba- és gyermek-védőruházat
de: Bekleidung & Accessoires > Bekleidungsaccessoires > Zubehör für Baby- & Kinderbekleidung: Gürtel für Babys & Kinder; Handschuhe für Babys & Kinder; Kopfbedeckungen für Babys & Kinder; Schutzbekleidung für Babys & Kinder
sk-SK: Oblečenie a doplnky > Doplnky oblečenia > Doplnky oblečenia pre bábätká a deti: Opasky pre bábätká a deti; Rukavice a palčiaky pre bábätká a deti; Čiapky pre bábätká a deti; Ochranné oblečenie pre bábätká a deti
zh-TW: 服飾與配件 > 衣著配件 > 嬰兒與兒童衣著配件: 嬰兒與兒童皮帶; 嬰兒與兒童手套/腳套; 嬰兒與兒童帽子; 嬰兒與兒童防護服
pl: Ubrania i akcesoria > Akcesoria do ubrań > Akcesoria odzieżowe dla niemowląt i dzieci: Paski dla niemowląt i dzieci; Rękawiczki i mitenki dla niemowląt i dzieci; Czapki dla niemowląt i dzieci; Odzież ochronna dla niemowląt i dzieci
tr: Kıyafet ve Aksesuarlar > Kıyafet Aksesuarları > Bebek ve Çocuk Kıyafet Aksesuarları: Bebek ve Çocuk Kemerleri; Bebek ve Çocuk Eldivenleri; Bebek ve Çocuk Şapkaları; Bebek ve Çocuk Koruyucu Giysileri
pt-BR: Vestuário e acessórios > Acessórios para roupas > Acessórios de vestuário para bebês e crianças: Cintos para bebês e crianças; Luvas e mittens para bebês e crianças; Chapéus para bebês e crianças; Roupas com proteção para bebês e crianças
ro-RO: Îmbrăcăminte și accesorii > Accesorii vestimentare > Accesorii vestimentare pentru bebeluși și copii: Curele pentru bebeluși și copii; Mănuși pentru bebeluși și copii; Pălării pentru bebeluși și copii; Echipament de protecție pentru bebeluși și copii
nb: Klær og tilbehør > Klestilbehør > Kelstilbehør til baby og barn: Belter til baby og barn; Hanser og votter til baby og barn; Hatter til baby og barn; Vernetøy for baby og barn